<?xml version='1.0' encoding='utf-8'?>
<verb default="méarchláraigh" disambig="">
  <verbalNoun default="méarchlárú" />
  <verbalAdjective default="méarchláraithe" />
  <tenseForm default="méarchláraigh" tense="Past" dependency="Indep" person="Base" />
  <tenseForm default="méarchláraíomar" tense="Past" dependency="Indep" person="Pl1" />
  <tenseForm default="méarchláraíodar" tense="Past" dependency="Indep" person="Pl3" />
  <tenseForm default="méarchláraíodh" tense="Past" dependency="Indep" person="Auto" />
  <tenseForm default="méarchláraigh" tense="Past" dependency="Dep" person="Base" />
  <tenseForm default="méarchláraíomar" tense="Past" dependency="Dep" person="Pl1" />
  <tenseForm default="méarchláraíodar" tense="Past" dependency="Dep" person="Pl3" />
  <tenseForm default="méarchláraíodh" tense="Past" dependency="Dep" person="Auto" />
  <tenseForm default="méarchláraíodh" tense="PastCont" dependency="Indep" person="Base" />
  <tenseForm default="méarchláraínn" tense="PastCont" dependency="Indep" person="Sg1" />
  <tenseForm default="méarchláraíteá" tense="PastCont" dependency="Indep" person="Sg2" />
  <tenseForm default="méarchláraímis" tense="PastCont" dependency="Indep" person="Pl1" />
  <tenseForm default="méarchláraídís" tense="PastCont" dependency="Indep" person="Pl3" />
  <tenseForm default="méarchláraítí" tense="PastCont" dependency="Indep" person="Auto" />
  <tenseForm default="méarchláraíodh" tense="PastCont" dependency="Dep" person="Base" />
  <tenseForm default="méarchláraínn" tense="PastCont" dependency="Dep" person="Sg1" />
  <tenseForm default="méarchláraíteá" tense="PastCont" dependency="Dep" person="Sg2" />
  <tenseForm default="méarchláraímis" tense="PastCont" dependency="Dep" person="Pl1" />
  <tenseForm default="méarchláraídís" tense="PastCont" dependency="Dep" person="Pl3" />
  <tenseForm default="méarchláraítí" tense="PastCont" dependency="Dep" person="Auto" />
  <tenseForm default="méarchláraíonn" tense="PresCont" dependency="Indep" person="Base" />
  <tenseForm default="méarchláraím" tense="PresCont" dependency="Indep" person="Sg1" />
  <tenseForm default="méarchláraímid" tense="PresCont" dependency="Indep" person="Pl1" />
  <tenseForm default="méarchláraítear" tense="PresCont" dependency="Indep" person="Auto" />
  <tenseForm default="méarchláraíonn" tense="PresCont" dependency="Dep" person="Base" />
  <tenseForm default="méarchláraím" tense="PresCont" dependency="Dep" person="Sg1" />
  <tenseForm default="méarchláraímid" tense="PresCont" dependency="Dep" person="Pl1" />
  <tenseForm default="méarchláraítear" tense="PresCont" dependency="Dep" person="Auto" />
  <tenseForm default="méarchláróidh" tense="Fut" dependency="Indep" person="Base" />
  <tenseForm default="méarchláróimid" tense="Fut" dependency="Indep" person="Pl1" />
  <tenseForm default="méarchlárófar" tense="Fut" dependency="Indep" person="Auto" />
  <tenseForm default="méarchláróidh" tense="Fut" dependency="Dep" person="Base" />
  <tenseForm default="méarchláróimid" tense="Fut" dependency="Dep" person="Pl1" />
  <tenseForm default="méarchlárófar" tense="Fut" dependency="Dep" person="Auto" />
  <tenseForm default="méarchláródh" tense="Cond" dependency="Indep" person="Base" />
  <tenseForm default="méarchláróinn" tense="Cond" dependency="Indep" person="Sg1" />
  <tenseForm default="méarchlárófá" tense="Cond" dependency="Indep" person="Sg2" />
  <tenseForm default="méarchláróimis" tense="Cond" dependency="Indep" person="Pl1" />
  <tenseForm default="méarchláróidís" tense="Cond" dependency="Indep" person="Pl3" />
  <tenseForm default="méarchlárófaí" tense="Cond" dependency="Indep" person="Auto" />
  <tenseForm default="méarchláródh" tense="Cond" dependency="Dep" person="Base" />
  <tenseForm default="méarchláróinn" tense="Cond" dependency="Dep" person="Sg1" />
  <tenseForm default="méarchlárófá" tense="Cond" dependency="Dep" person="Sg2" />
  <tenseForm default="méarchláróimis" tense="Cond" dependency="Dep" person="Pl1" />
  <tenseForm default="méarchláróidís" tense="Cond" dependency="Dep" person="Pl3" />
  <tenseForm default="méarchlárófaí" tense="Cond" dependency="Dep" person="Auto" />
  <moodForm default="méarchláraíodh" mood="Imper" person="Base" />
  <moodForm default="méarchláraím" mood="Imper" person="Sg1" />
  <moodForm default="méarchláraigh" mood="Imper" person="Sg2" />
  <moodForm default="méarchláraímis" mood="Imper" person="Pl1" />
  <moodForm default="méarchláraígí" mood="Imper" person="Pl2" />
  <moodForm default="méarchláraídís" mood="Imper" person="Pl3" />
  <moodForm default="méarchláraítear" mood="Imper" person="Auto" />
  <moodForm default="méarchláraí" mood="Subj" person="Base" />
  <moodForm default="méarchláraímid" mood="Subj" person="Pl1" />
  <moodForm default="méarchláraítear" mood="Subj" person="Auto" />
</verb>
